臺灣臺南地方法院民事判決
110年度訴字第399號
原      告  王美華
被      告  樂金財
上列當事人間因請求侵權行為損害賠償事件，經本院於民國110
年9月10日言詞辯論終結，判決如下：
    主      文
被告應給付原告新臺幣貳萬零柒佰元，及自民國一百一十年三月
十六日起至清償日止，按週年利率百分之五計算之利息。
原告其餘之訴駁回。
訴訟費用由被告負擔百分之四，餘由原告負擔。
本判決原告勝訴部分得假執行。
    事實及理由
一、原告主張：被告為其鄰居且平時即經常藉故騷擾原告，於民
    國109年8月8日晚上8時許，在其住家門口竟又以猛拳毆打原
    告左臉與嘴唇，再迅速繞到原告背後以左手臂勒住原告脖子
    ，使原告呼吸困難而有缺氧情形，同時以右手快速毆打原告
    頭部數拳，致原告受有顏面及唇部挫傷、頭部及頸部外傷等
    傷害，經治療後仍遺存健忘症與偶發頭部外傷因頭痛等傷害
    ，精神上痛苦非筆墨所能形容，爰依民法第184條第1項前段
    及第195條第1項規定，請求被告賠償醫療費用新臺幣（下同
    ）1,507元及精神慰撫金500,000元等語。並聲明：被告應給
    付原告501,507元，及自起訴狀繕本送達翌日起至清償日止
    ，按週年利率5％計算之利息。
二、被告則以：其只有毆打原告正面並壓制原告，承認原告有顏
    面及唇部挫傷與頭部及頸部外傷，但原告誇大事實，故不承
    認原告其他主張，原告應負舉證責任等語。並聲明：原告之
    訴駁回。
三、法院的判斷
　㈠因故意或過失不法侵害他人之權利者，負損害賠償責任；不
    法侵害他人之身體、健康、名譽、自由、信用、隱私、貞操
    ，或不法侵害其他人格法益而情節重大者，被害人雖非財產
    上之損害，亦得請求賠償相當之金額；民法第184條第1項前
    段、第195條第1項前段分別定有明文。酌定加害人賠償非財
    產上損害金額時，應綜合審酌被害人所受損害及痛苦程度、
    兩造身分地位、經濟財產狀況等全部相關因素綜合判斷之。
  ㈡被告於109年8月8日晚上8時許在原告住家附近，徒手毆打原
    告，致其受有顏面及唇部挫傷與頭部及頸部外傷之事實，為
    兩造所不爭執，並經調取本院109年度訴字第1429號刑事案
    件卷宗核閱無誤，復有台南市立醫院診斷證明書影本、被告
    社群軟體Facebook貼文截圖在卷可證（見補字卷第23頁至第
    25頁），堪信與事實相符。原告雖另主張其受有健忘症及偶
    發頭部外傷因頭痛等遺存傷害，然此既為被告所否認，自應
    由原告就此負舉證責任。原告所提診斷證明書中未見有此遺
    存傷害之記載，於審理中復未就此提出足以證明之證據，本
    院自難率認為真，附此敘明。
  ㈢被告故意不法侵害原告身體致其受有顏面及唇部挫傷、頭部
    及頸部外傷之傷害，故原告依侵權行為之法律關係請求被告
    賠償其所受損害，洵屬有據。茲就原告請求賠償項目及金額
    分述如下：
　　⒈醫療費用部分
　　　原告雖主張其支出醫療費用1,507元並提出台南市立醫院
      急診收據影本2紙為證（見補字卷第27頁），惟該急診收
      據所載醫療費用合計700元，就超過此金額部分，原告未
      提出其他醫療費用收據或證據以資證明，故原告得請求被
      告賠償醫療費用即應為700元，逾此範圍所為請求則為無
      理由。
　　⒉精神慰撫金部分
　　　被告徒手方式毆打原告致其身體受有傷害，而身體傷害亦
      會使人產生痛覺，故堪認被告受有非財產上損害無訛。準
      此，原告依民法第195條第1項前段規定請求被告賠償其非
      財產上損害，應屬有據。本院審酌原告所受損害與痛苦程
      度，以及兩造關係與平常相處情形和財產狀況（詳見訴字
      卷第21頁至第37頁所示稅務電子閘門財產調件明細表）等
      全部情狀後，認被告賠償原告精神慰撫金20,000元，應為
      妥適，逾此範圍之請求，難謂有據。
四、綜上，原告依民法第184條第1項前段請求被告給付20,700元
    ，及自起訴狀繕本送達翌日（110年3月16日；見訴字卷第41
    頁所示送達證書）起至清償日止，按週年利率5%計算之利息
    ，為有理由，應予准許。逾此範圍之請求為無理由，應予駁
    回。
五、本判決所命被告給付金額未逾500,000元，依民事訴訟法第3
    89條第1項第5款規定，應依職權宣告假執行。
六、本件事證已臻明確，兩造其餘攻擊防禦方法及所提證據，經
    本院斟酌後，核與判決結果不生影響，爰不逐項論述，併此
    敘明。
七、訴訟費用負擔之依據：民事訴訟法第79條。
中　　華　　民　　國　　110 　年　　9 　　月　　24　　日
                    民事第一庭法  官　陳谷鴻
以上正本證明與原本無異。 
如不服本判決，應於判決送達後20日內，向本院提出上訴狀並表
明上訴理由，如於本判決宣示後送達前提起上訴者，應於判決送
達後20日內補提上訴理由書（須附繕本）。
如委任律師提起上訴者，應一併繳納上訴審裁判費（參照民事訴
訟法施行法第9條：上訴人有律師為訴訟代理人，或依書狀上之
記載可認其明知上訴要件有欠缺者，法院得不行民事訴訟法第44
2條第2項及第444條第1項但書之程序）。
中　　華　　民　　國　　110 　年　　9 　　月　　28　　日
                              書記官  呂伊謦